臺灣南投地方法院刑事裁定
111年度聲字第544號
聲明異議人  
即 受刑 人  陳金進



上列聲明異議人即受刑人因毒品危害防制條例案件，對於臺灣南
投地方檢察署檢察官之執行指揮（104年度執更字第119號）聲明
異議，本院裁定如下：
    主  文
聲明異議駁回。
    理  由
一、聲明異議意旨如附件刑事聲明異議狀所載。
二、按受刑人或其法定代理人或配偶以檢察官執行之指揮為不當
    者，得向諭知該裁判之法院聲明異議；法院應就疑義或異議
    之聲明裁定之，刑事訴訟法第484條、第486條分別定有明文
    。又執行機關對於審判機關所為之裁判，並無審查內容之權
    ，故裁判是否違法，並非執行機關所得過問，是聲明異議之
    對象，應係檢察官之執行指揮行為，而非檢察官據以指揮執
    行之裁判，故所稱「檢察官執行之指揮不當」，係指檢察官
    有積極執行指揮之違法及其執行方法有不當等情形而言；檢
    察官如依確定判決、裁定指揮執行，即無執行之指揮違法或
    其執行方法不當之可言，至於原確定判決、裁定，是否有認
    定事實錯誤或違背法令之不當，應循再審或非常上訴程序以
    資救濟，尚無對之聲明異議之餘地，最高法院108年度台抗
    字第79號裁定意旨參照。是檢察官如係依確定之裁定為指揮
    執行，則自難據此認檢察官執行之指揮為違法或其執行方法
    不當，且倘聲明異議人並非針對檢察官執行之指揮認有不當
    ，其所為聲明異議於程序上即難謂適法，法院自應以裁定駁
    回其異議。
三、經查：
　㈠聲明異議人即受刑人陳金進（下稱聲明異議人）前因違反毒
    品危害防制條例、槍砲彈藥刀械管制條例等案件，經本院以
    101年度訴字第441號判決分別判處有期徒刑3年2月（共7罪
    ）、有期徒刑3年6月（共2罪），並定應執行有期徒刑7年6
    月確定；又因違反毒品危害防制條例案件，經本院以101年
    度訴字第509號判決分別判處有期徒刑5月、1年2月，雖迭經
    上訴，仍經臺灣高等法院臺中分院102年度上訴字第778號判
    決、最高法院102年度台上字第3652號判決均駁回上訴而告
    確定。上開等案件，復經本院以103年度聲字第816號裁定定
    應執行有期徒刑8年8月確定。嗣臺灣南投地方檢察署檢察官
    即依此確定裁定簽發104年度執更字第119號為刑之執行指揮
    ，並函請臺灣臺中地方檢察署代為換發104年度執更助字第1
    18號執行指揮書，此有各該判決書、執行指揮書及臺灣高等
    法院被告前案紀錄表在卷可稽，並經本院調取臺灣臺中地方
    檢察署104年度執更助字第118號、臺灣南投地方檢察署102
    年度執字第2296號、104年度執更字第119號等執行案卷核閱
    無誤。依上揭說明，檢察官依前開裁定指揮執行，自無違法
    之處，是倘聲明異議人認前開本院裁定有認定事實錯誤或違
    背法令而影響其權益之處，依法應另循再審或非常上訴程序
    救濟，聲明異議人請求重新裁定云云，並非本件聲明異議程
    序所得審究之事項。
　㈡又刑之執行，本質上屬司法行政之一環，依刑事訴訟法第457
    條第1項前段規定，固由檢察官指揮之，但裁判之執行與監
    獄之行刑，其概念並不相同，前者係指藉由國家之公權力而
    實現裁判內容之行為，其實現之方法，原則上係由檢察官指
    揮執行之；而後者則指受判決人就所受之刑罰，進入監禁場
    所執行後，經由監獄行刑之處遇、教化，以實現使其悔改向
    上，適於社會生活為目的。是受刑人入監服刑，有關其累進
    處遇之調查分類、編列級數、責任分數抵銷及如何依其級數
    按序漸進等行刑措施事項，悉應依行刑累進處遇條例及監獄
    行刑法等相關規定辦理，而屬監獄及法務部之職權，自不在
    檢察官執行指揮之範圍，即不得執為聲明異議之標的（最高
    法院100年度台抗字第636號、105年度台抗字第373號裁定意
    旨參照）。依上所述，檢察官指揮裁判之執行與監獄之行刑
    處遇，分屬不同階段，而行刑累進處遇及假釋等措施，並非
    檢察官之職權。本件受刑人主張前開業經本院裁定併合定應
    執行刑之案件，應分別註記三振條例之刑度，揆諸上開說明
    ，亦非得聲明異議之事項。
　㈢綜上，聲明異議人實非針對檢察官之執行指揮或其執行方法
    認有何不當，其所為聲明異議難謂適法，應予駁回。
四、依刑事訴訟法第486條，裁定如主文。　　
中　　華　　民　　國　　111 　年　　12　　月　　16　　日
                  刑事第一庭  法　官  孫  于  淦  
以上正本證明與原本無異。
如不服本裁定，應於送達後5日內，向本院提出抗告狀。
                              書記官　李  育  貞
中　　華　　民　　國　　111 　年　　12　　月　　16　　日